【裁判字號】    94,婚,333
【裁判日期】    950922
【裁判案由】    履行同居
【裁判全文】
臺灣彰化地方法院民事判決               94年度婚字第333號
原      告  乙○○
被      告  甲○○
上列當事人間請求履行同居事件，本院判決如下：
    主    文
原告之訴駁回。
訴訟費用由原告負擔。
    事實及理由
一、按原告之訴，依其所訴之事實，在法律上顯無理由者，法院
    得不經言詞辯論，逕以駁回，民事訴訟法第249條第2項定有
    明文。
二、原告主張：
    被告甲○○（女、西元1963年2月3日生）係中國大陸福建省
    福清市女子，兩造於民國91年2月20日在中國大陸公證結婚
    ，不料被告竟於民國91年5月6日自己入境台灣（原告並未到
    機場去接被告），過了二、三天，被告即離家去台北，嗣因
    於色情茶室工作，遭台北縣警察局三重分局查獲並送拘留所
    ，旋於91年6月28日強制遣送出境，為此提起本件履行同居
    訴訟。又原告係透過一名叫「吳振成」男子按排去大陸，來
    回機票費用及於大陸期間吃住（91年1月29日至同年3月2日
    ）之花用，均由「吳振成」男子及大陸女方介紹人供應，被
    告來台灣申請手續等事宜，也是該人洽辦。本件結婚，原告
    並未支付聘金或任何費用，又被告支付原告友人來台灣費用
    人民幣35000元，她說這樣就可以來台灣賺錢等語。
三、經查，本件原告主張之事實，堪信兩造間僅形式上之在中國
    大陸為結婚登記，兩造間並無結婚之真意；否則，豈有原告
    不花一毛錢，進出中國大陸，所有花費均由「吳振成」支付
    ，況被告入境手續亦由「吳振成」洽辦，另被告尚需支付「
    吳振成」金錢，才可以來台灣賺錢。且被告入境台灣二、三
    天即離開原告他去，嗣遭警於色情茶室查獲。再據原告之二
    哥謝國雄稱：「原告精神狀況不佳，服兵役時遭退役，也在
    高雄的「龍發堂」住過，復有身心障礙手冊（精神中度智障
    ）為憑，後來我租一間房子給原告住，有幾天不見他的行蹤
    ，鄰居說他被不明人士接去大陸結婚，原告沒有工作也沒有
    錢，平日靠領三千元殘障補助及我們兄弟給他的錢生活，他
    這樣子，怎可能結婚？」堪信兩造間應無結婚之真意，原告
    極有可能遭充做人頭丈夫，兩造間既無結婚之真意，其婚姻
    關係應屬不成立。兩造間既非夫妻關係，被告即無履行同居
    之義務，原告為本件請求被告履行同居義務，於法顯無據，
    應予駁回。
據上論結：本件原告之訴為顯無理由，依民事訴訟法第249條第2
項、第78條判決如主文。
中    華    民    國    95    年    9    月     22    日
                  家事法庭      法  官  王鏡明
以上正本係照原本作成
如對本判決上訴應於判決送達後20日向本院提出上訴狀
中    華    民    國    95    年    9    月     22    日
                                書記官  楊美芳


司法院資訊處製作；財團法人民間司法改革基金會備份。
